【裁判字號】    97,抗,221
【裁判日期】    970626
【裁判案由】    沒入保證金
【裁判全文】
臺灣高等法院臺南分院刑事裁定           97年度抗字第221號
抗  告  人
即 具保 人  乙○○
受  刑  人  甲○○
上列抗告人因沒入保證金案件，不服臺灣雲林地方法院97年度聲
字第445號中華民國97年5月19日裁定，提起抗告，本院裁定如
下：
    主  文
抗告駁回。
    理  由
一、抗告意旨略以：受刑人甲○○照顧受傷臥榻病床之父親，無
    法於民國（下同）97年4月17日到案執行，遂於97年4月16日
    檢附顏父之診斷證明書，具狀向鈞院聲請延緩執行，然迄今
    未接獲雲林地檢署以任何形式通知為核駁之表示。受刑人基
    於前次聲請延緩執行時，雲林地檢署事後有另發到案執行通
    知書之前例，信賴雲林地檢署會另行通知，遂在家繼續照顧
    受傷之父親而未於上述期日到案執行，故受刑人並未棄保逃
    逸，故原裁定依據之事由（受刑人棄保逃逸）既不存在，則
    該沒入保證金之裁定即無理由，請求撤銷原裁定云云。
二、按具保之被告逃匿者，應命具保人繳納指定之保證金額，並
    沒入之。不繳納者，強制執行。保證金已繳納者，沒入之。
    又沒入保證金，以法院之裁定行之，刑事訴訟法第118條第1
    項及第121條第1項分別定有明文。
三、經查，受刑人甲○○因重利案件，前經臺灣雲林地方法院檢
    察署檢察官指定保證金新臺幣（下同）5萬元，由抗告人即
    具保人乙○○繳納後，已將受刑人釋放，有該署刑事保證金
    收據附卷可稽（詳執行卷第2頁），嗣經臺灣雲林地方法院
    於96年7月27日以96年度訴字361號判處受刑人有期徒刑10月
    ，減為有期徒刑5月，如易科罰金，以新臺幣1000元折算1日
    確定，有上開判決書及臺灣高等法院被告前案紀錄表附卷可
    參（詳原審卷第5頁至第6頁、第15頁至第20頁）。於依法移
    送執行後，經臺灣雲林地方法院檢察署檢察官傳喚受刑人應
    於97年3月25日到案接受執行，受刑人於97年3月24日向該署
    聲請延緩執行，並未遵期到案執行，檢察官遂再傳喚受刑人
    應於97年4月15日到案接受執行，並於97年4月2日函覆受刑
    人：「因查無刑事訴訟法第467條停止執行之原因，所請礙
    難准許，請於97年4月17日下午3時自行到案執行。」，惟受
    刑人仍未自行到案，檢察官乃再指定97年4月22日傳喚受刑
    人應到案接受執行，並命司法警察進行拘提，據執行員警報
    告稱：未發現受刑人於家中，經查詢附近鄰家也告知受刑人
    已很久未返回住家、不知去向等語，顯有逃避接受執行之逃
    匿事實。而上開多次傳喚受刑人到案接受執行之通知（97年
    3月25日、97年4月15日、97年4月22日），均同時通知抗告
    人即具保人乙○○，命其通知受刑人於指定期日到案接受執
    行，逾期受刑人如逃匿，即依法聲請沒入保證金。上開通知
    業均送達抗告人之戶籍地址，惟抗告人仍未督促受刑人到案
    接受執行，有該署執行案件進行單、通知、函、送達證書與
    拘票、司法警察報告書、受刑人請求延期執行聲請表、個人
    基本資料查詢表等件附卷可稽（附於執行卷第3頁至第17頁
    ；原審卷第22頁）。
四、抗告人雖以受刑人於97年4月16日具狀聲請延緩執行，因信
    賴雲林地檢署會再次通知，其在家並未逃匿為由提起抗告，
    然查：
    (一)按聲請延期執行，於未獲執行檢察官准予延期執行之前
        ，仍應遵期到案執行，非謂有聲請延期執行，即得據為
        不到案執行之正當理由。況受刑人前於97年3月24 日即
        以父親受傷為由向臺灣雲林地方法院檢察署聲請延緩執
        行，業經該署函覆：查無刑事訴訟法第467條停止執行
        之原因，所請不准等語，有該署97年4月2日函附卷可稽
        （詳執行卷第10頁），故抗告意旨稱受刑人因信賴雲林
        地檢署會再次通知，故未到案執行，委不足採。
    (二)況受刑人確有離去住所、逃匿執行之情事，有上開司法
        警察報告書附卷可佐（詳執行卷第17頁），抗告意旨稱
        受刑人未離去其住所云云，顯非真實，亦不足採信。
五、本件受刑人甲○○既經傳拘未獲，顯已逃匿。原審法院依上
    揭法條規定，裁定沒入抗告人乙○○繳納之保證金5萬元，
    經核並無不合，故本件抗告為無理由，應予駁回。
六、據上論斷，應依刑事訴訟法第412條，裁定如主文。
中    華    民    國    97    年    6     月    26    日
                  刑事第五庭  審判長法  官  楊明章
                                    法  官  楊子莊
                                    法  官  戴勝利
以上正本證明與原本無異。
不得抗告。
                                    書記官  陳淑貞
中    華    民    國    97    年    6     月    26    日


司法院資訊處製作；財團法人民間司法改革基金會備份。
